【裁判字號】    92,交聲,882
【裁判日期】    920530
【裁判案由】    交管條例聲異
【裁判全文】
臺灣板橋地方法院交通事件裁定                    九十二年度交聲字第八八二號
    原處分機關  交通部公路總局臺北區監理所
    異  議  人
    即受處分人  乙○○
右列受處分人因違反道路交通管理處罰條例案件，對於交通部公路總局臺北區監理所
於民國九十二年四月三日以北監自裁字第四０－ＣＧ0000000號所為之裁決處
分（原舉發案號：臺北縣政府警察局九十一年十二月二十日甲○○交字第ＣＧ000
0000號）不服，聲明異議，本院裁定如左：
    主      文
異議駁回。
    理      由
一、聲明異議意旨略以：異議人即受處分人乙○○於民國九十一年十一月二十七日下
    午三時零九分，駕駛車號ＩＵ—五四九八號自用小客貨車，行經臺北縣中和市○
    ○路與板南路交岔路口時，因「駕駛行經有燈光號誌管制之交岔路口闖紅燈」之
    違規事實，經警逕行舉發。然而，舉發當時車輛很多，行車緩慢，時速不到十公
    里，當異議人行經該路口，要往板南路方向行駛時，有打左方向燈，通過白線時
    還是綠燈，忽然變換為紅燈，因路口很長，又已變換為紅燈，所以我將車停在左
    轉待轉區，這時候聽到警察吹起口哨，示意另一方車通行，當日舉發照片與事實
    不符，請求撤銷原裁決處分。
二、按汽車駕駛人，行經有燈光號誌管制之交岔路口闖紅燈者，處新臺幣一千八百元
    以上五千四百元以下罰鍰；次按汽車駕駛人，有違反第五十三條情形，除依原條
    款處罰鍰外，並予記違規點數三點，道路交通管理處罰條例五十三條、第六十三
    條第一項第三款分別定有明文。
三、經查，本件受處分人即異議人乙○○駕駛ＩＵ─五四九八號自用小客貨車，於九
    十一年十一月二十七日下午三時零九分，行經臺北縣中和市○○路與板南路交岔
    路口時，在有燈光號誌管制之交岔路口闖紅燈，經臺北縣政府警察局交通隊值勤
    員警逕行舉發，有臺北縣政府警察局交通隊九十一年十二月二十日甲○○交字第
    ＣＧ0000000號舉發違反道路交通管理事件通知單影本一份及舉發照片一
    幀存卷可資佐證。異議人雖具狀辯稱：舉發當時車輛很多，行車緩慢，時速不到
    十公里，當異議人行經該路口，要往板南路方向行駛時，有打左方向燈，通過白
    線時還是綠燈，通過後忽然變換為紅燈，所以被照相，因路口很長，又已變換為
    紅燈，所以我將車停在左轉待轉區云云。惟經異議人向交通部公路總局臺北區監
    理所申訴，經臺北縣政府警察局函覆稱：異議人所有之ＩＵ─五四九八號自用小
    客貨車，於九十一年十一月二十七日下午三時零九分，行經臺北縣中和市○○路
    與板南路口，遇紅燈亮起二秒九才超越停止線（駛壓感應圈），被拍攝第一張照
    片，仍未煞停，以車速每小時三十四公里，繼續前進，於紅燈亮起後三秒七再被
    儀器拍攝第二張照片，況且號誌燈之運轉在綠燈變黃燈後，尚有三秒才變紅燈，
    其間有足夠時間讓駕駛人採取煞停措施；本件ＩＵ─五四九八號自用小客貨車，
    依據採證照片，其違規行為極為明顯，依法舉發無誤，且經查於該違規時段，並
    無警員於路中指揮，異議人之申訴理由不足採信，有臺北縣政府警察局九十二年
    一月二十七日北警交字第０九二００三二八六六號及九十二年三月七日北警交字
    第０九二００三四００五號函附卷足稽。且依卷附現場照片內容觀之，採證相片
    上方黑底黃字數據欄顯示，本件異議人駕駛之小客貨車，於九十一年十一月二十
    七日下午三時九分，行經臺北縣中和市○○路與板南路交岔路口時，遇紅燈亮起
    二秒九後超越停止線（駛壓感應圈），仍未煞停，繼續前進，是異議人闖紅燈之
    違規行為極為明顯，異議人辯稱通過白線時仍是綠燈云云，不足採信。且依據採
    證照片顯示，交岔路口之車輛雖多，然尚非無法前進之狀態，異議人車速不快，
    更有時間反應將車輛煞停，故異議人所辯行車速度緩慢，核與其闖紅燈之違規事
    實無關。異議人雖辯：該照片與事實不符云云。然衡諸異議人與舉發員警素不相
    識，亦無仇怨，其依法執行公務自無任意誣陷異議人之動機及目的，況且大費周
    張製造不實之照片，更難想像。此外，異議人並無其他證據證明該照片與事實不
    符，又其對於舉發照片上ＩＵ─五四九八號自用小客貨車為其所有並爭議，前開
    所辯不足使人對取締適法性產生懷疑，異議人之辯詞難以採信。再者，交通警員
    掣單舉發違反道路交通管理處罰條例所列之違規事實，本質上為行政處分，係公
    務員基於職務上權力，依法就特定之具體事件所為具有公法上效果之單方行政行
    為，基於公務員為公法上行為具有公信力之原則，該行政處分當可被推定為真正
    ，其據以依法處分之事實認定亦為真正無誤。本此公信原則，立法者賦予行政機
    關制定違反道路交通管理事件統一裁罰基準及處理細則，使勤務警員得當機處分
    以達其維護交通秩序、安全之行政目的，否則國家行政勢必窒礙難行。據此，刑
    事訴訟法就犯罪證據有關之規定中與屬行政秩序罰之交通違規裁罰本質不合之部
    分，自不在準用之列。而異議人對於執勤警員所使用之舉發照片不符事實之情事
    ，亦未能就該舉發有誤提出相關證據以供調查，本院經查亦無任何證據足資證明
    員警有捏造事實違法取締之情事，則執勤警員本其維護交通秩序、安全職責所為
    之舉發，自應受到合法、正確之推定。綜上所述，受處分人所辯不足採信。原處
    分機關依道路交通管理處罰條例第五十三條之規定，裁罰異議人罰鍰新臺幣二千
    七百元，並記違規點數三點，並無違法、不當之處，本件異議為無理由，應予駁
    回。
四、依道路交通案件處理辦法第十九條，裁定如主文。
中      華      民      國      九十二      年     五    月     三十    日
                                      臺灣板橋地方法院交通法庭
                                          法  官  侯  志  融
右正本證明與原本無異
如不服本裁定應於送達後五日內向本院提出抗告狀
                                          書記官  吳  進  安
中      華      民      國      九十二      年     五    月     三十    日


司法院資訊處製作；財團法人民間司法改革基金會備份。
